臺灣彰化地方法院刑事判決　　　　　　　　　　　　九十三年度簡上字第六九號
　　上　訴　人　臺灣彰化地方法院檢察署檢察官
　　被　　　告　甲○○
右列上訴人因被告毒品危害防制條例案件，不服本院九十三年度彰簡字第四八二號九
十三年六月廿九日第一審判決（聲請案號：九十三年度毒偵緝字第一六九三號；移
併辦案號：九十三年度毒偵字第二二五一號及九十三年度毒偵字第三０二六號），本
院管轄第二審合議庭審理判決如左︰
    主  文
原判決撤銷。
甲○○連續施用第二級毒品，累犯，處有期徒刑陸月，如易科罰金，以佰元折算壹
日。
        事  實
一、甲○○前曾因贓物罪經本院判處有期徒刑四月確定，於民國八十九年三月四日執
    行完畢，又因施用毒品案件，先後二次經裁定送觀察、勒戒後，認無繼續施用毒
    品之傾向，由台灣彰化地方法院檢察署檢察官於八十八年十一月五日以八十八年
    度毒偵字第一０九七號及於九十年五月九日以九十年度毒偵字第一七三三號不起
    訴處分確定。詎仍不知悔改，復基於施用第二級毒品安非他命之概括犯意，自九
    十三年三月間起至同年四月廿日止，在彰化縣鹿港鎮○○路五四二巷十一號住處
    等地，以將第二級級毒品安非他命置於玻璃燈炮內，外以火燒烤，產生煙霧後，
    再予吸食之方式，連續施用第二級毒品安非他命多次，及於九十三年八月廿五日
    前四日內某時，在不詳地點，以不明方法，施用第二級毒品安非他命一次。嗣於
    ：（一）九十三年四月二日中午十二時許，在彰化縣鹿港鎮○○路一六六號，為
    警查獲，經其同意採尿送驗呈甲基安非他命陽性反應。（二）九十三年四月廿三
    日七時三十分許，在其彰化縣鹿港鎮○○路五四二巷十一號住處，為警查獲，亦
    經其同意採集尿液送驗。（三）九十三年八月廿五日七時三十分許，在彰化縣鹿
    港鎮○○路一六九巷廿號處所為警查獲，經其同意採集尿液送驗；結果均呈甲基
    安非他命陽性反應而查悉上情。
二、案經彰化縣警察局鹿港分局報告台灣彰化地方法院檢察署檢察官聲請簡易判決處
    刑及移送併辦。
        理  由
一、訊據被告甲○○僅坦承僅九十三年三月間起至九十三年四月廿日止施用第二級毒
    品安非他命之事實，惟否認有於九十三年八月廿五日前四日內吸食安非他命，辯
    稱：伊僅吸至九十三年四月廿日止云云；經查，被告前二次為警查獲時經採其尿
    液送驗，結果均呈甲基安非他命類陽性反應，有彰化縣衛生局煙檢字第９３０９
    ９０號及９３１２５４號煙毒尿液檢驗成績書二紙在卷可稽，被告坦承部分之自
    白核與事實相符，堪以採信。而其於第三次之九十三年八月廿五日為警查獲後經
    採集尿液送驗結果亦呈甲基安非他命陽性反應，並有彰化縣衛生局煙檢字第９３
    ２８１１號煙毒尿液檢驗成績書乙紙足參，依吸食安非他命後存留人體排泄尿液
    時間推算，最長不逾四日，足徵被告於九十三年八月廿五日前四日內至少有施用
    安非他命一次之事實甚明，被告此部分所辯自非可採；又被告甲○○前因施用毒
    品案件，經本院二次裁定送觀察、勒戒後，認無繼續施用毒品之傾向，由台灣彰
    化地方法院檢察署檢察官分別於八十八年十一月五日及九十年五月九日，以八十
    八年度毒偵字第一０九七號及九十年度毒偵字第一七三三號為不起訴處分確定，
    亦有不起訴處分書及臺灣彰化地方法院檢察署刑案資料查註紀錄表附卷可稽。是
    本件罪證明確，被告之犯行，足以認定。
三、核被告甲○○所為，係犯毒品危害防制條例第十條第二項之施用第二級毒品罪。
    被告持有第二級毒品之低度行為應為其施用之高度行為吸收，不另論罪。其前後
    多次施用第二級毒品安非他命之行為，時間緊接，犯罪構成要件相同，顯係基於
    概括犯意為之，為連續犯，依法應以一罪論，並加重其刑。又被告曾因贓物罪經
    本院判處有期徒刑四月確定，甫於八十九年三月四日執行完畢，業據被告供明，
    復有台灣彰化地方法院檢察署刑案紀錄簡覆表乙份附卷足按，其於五年以內再犯
    本案有期徒刑以上之罪，係屬累犯，依法應加重其刑。原聲請簡易判決處刑書
    就被告施用安非他命犯行所漏列部分，因與已起訴部分，有裁判上一罪之關係，
    依審判不可分原則，本院自得併予審理，附此敘明。原審判決引據檢察官之聲請
    簡易判決處刑書以被告事證明確而論罪科刑，固非無見，惟因未及審酌移送併辦
    部分而有未洽，公訴人據此上訴指摘原判決不當，非無理由，原判決應予撤銷改
    判；爰審酌被告施用毒品之期間、動機、目的、方法、不知珍惜身體，犯罪所生
    危害，其前曾因施用毒品，經受前開不起訴處分確定，及本案犯後坦承部分犯行
    之態度等一切情狀，量處如主文所示之刑，並諭知易科罰金之折算標準，以示懲
    處。
據上論斷，應依刑事訴訟法第四百五十五條之一第一項、第三項、第三百六十九條第
一項前段、第三百六十四條、第二百九十九條第一項前段，毒品危害防制條例第十條
第二項、第十八條第一項前段，刑法第十一條前段、第五十六條、第四十七條、第四
十一條第一項前段，罰金罰鍰提高標準條例第二條，判決如主文。
本案經檢察官廖曉萍到庭執行職務。
中    華    民    國    九十三      年      九      月      二十九      日
                                臺灣彰化地方法院刑事第二庭
                                    審判長法官  林  欽  章
                                    法      官  吳  俊  螢
                                    法      官  許  雅  婷
右正本證明與原本無異。
本件不得上訴。
                                    法院書記官  梁  高  賓
中    華    民    國    九十三      年      九      月      二十九      日
